【裁判字號】    99,交簡上,217
【裁判日期】    991020
【裁判案由】    過失傷害
【裁判全文】
臺灣板橋地方法院刑事判決           99年度交簡上字第217號
上  訴  人
即  被  告  乙○○
上列上訴人即被告因過失傷害案件，不服本院99年度交簡字第35
71號中華民國99年7 月22日第一審判決（起訴案號：臺灣板橋地
方法院檢察署99年度偵緝字第1316號），提起上訴，本院管轄之
第二審合議庭判決如下：
    主  文
上訴駁回。
乙○○緩刑貳年。
    事實及理由
一、本案經本院審理結果，認第一審簡易判決以上訴人即被告乙
    ○○犯刑法第284 條第2 項前段之業務過失傷害罪，量處被
    告有期徒刑3 月，如易科罰金，以新臺幣1 千元折算1 日，
    其認事用法及量刑均無不當，應予維持，並引用如附件第一
    審判決書記載之事實、證據及理由。
二、被告上訴意旨略以：伊承認起訴之犯罪事實，惟原審判刑過
    重，且伊已與告訴人甲○○達成和解，請求給予緩刑的機會
    等語。按量刑輕重，係屬事實審法院得依職權自由裁量之事
    項，苟已斟酌刑法第57條各款所列情狀而未逾越法定刑度，
    不得遽指為違法（最高法院72年度臺上字第6696號、75年度
    臺上字第7033號判例參照）。經查，被告於本院審理時坦承
    本件業務過失傷害犯行，原審判決已詳加審認被告犯行所生
    危害、被告智識程度，其於本件車禍之過失程度，未彌補所
    肇損害及犯後態度等一切情狀，並於法定刑度範圍內量刑，
    其量刑並無不妥；被告僅稱負擔太重，而未具體指摘原判決
    有何量刑失當之處，即謂量刑過重云云，並無理由，應予駁
    回。
三、另查被告前未曾因故意犯罪受有期徒刑以上刑之宣告，有臺
    灣高等法院被告前案紀錄表存卷可按，其因一時疏失，致罹
    刑章，且犯後坦承犯行，深具悔意，並於本院審理時與告訴
    人甲○○達成和解，有本院調解筆錄及電話紀錄查詢表在卷
    足參，信其經此偵審程序與科刑之教訓，應知所警惕而無再
    犯之虞，本院綜核各情，因認上開對其所宣告之刑，以暫不
    執行為適當，併予宣告緩刑2 年，以啟自新。
據上論斷，應依刑事訴訟法第455 條之1 第1 項、第3 項、第36
8 條、第373 條，刑法第74條第1 項第1 款，判決如主文。
本案經檢察官劉文瀚到庭執行職務。
中    華    民    國    99    年    10    月    20    日
                  刑事第十四庭  審判長法  官  吳幸娥
                                      法  官  傅明華
                                      法  官  廖欣儀
以上正本證明與原本無異。
不得上訴。
                                      書記官  林君縈
中    華    民    國    99    年    10    月    20    日
附錄本案論罪科刑法條全文：
中華民國刑法第284條
（過失傷害罪）
因過失傷害人者，處6 月以下有期徒刑、拘役或5 百元以下罰金
，致重傷者，處1 年以下有期徒刑、拘役或5 百元以下罰金。
從事業務之人，因業務上之過失傷害人者，處1 年以下有期徒刑
、拘役或1 千元以下罰金，致重傷者，處3 年以下有期徒刑、拘
役或2 千元以下罰金。

司法院資訊處製作；財團法人民間司法改革基金會備份。
